臺灣桃園地方法院刑事判決　　　　　　　　　　　　　九十年度易字第二七四八號
　　公　訴　人　臺灣桃園地方法院檢察署檢察官
　　被　　　告　甲○○
右列被告因贓物等案件，經檢察官提起公訴（九十年度偵字第一七二六九號），本院
判決如左︰
    主  文
甲○○故買贓物，處有期徒刑肆月，如易科罰金，以參佰元折算壹日。
扣案桃園縣警察局桃園分局青溪派出所九十年三月二十八日製作之警訊筆錄上偽造之
「林桂米」署押各壹枚、指印玖枚，臺灣桃園地方法院檢察署偵訊筆錄上偽造之「林
桂米」署名壹枚均沒收。
    事  實
一、甲○○因違反毒品危害防制條例案件經臺灣桃園地方法院檢察署通緝，惟恐遭受
    刑事處分，雖知乙○○（應由檢察官另行偵辦）所持有之「林桂米」身分證係來
    路不明之贓物（該身分證係林桂米於八十六年間遺失），仍與乙○○共同基於變
    造身分證之犯意聯絡，由甲○○提供其所有之照片二張，交予乙○○以換貼照片
    之方式，變造上開「林桂米」之身分證件，並於民國九十年三月中旬，在桃園縣
    桃園市○○路附近，以新台幣五千元之代價向乙○○買受上開變造完成之「林桂
    米」身分證，而足以生損害於林桂米及戶政機關對於身份管理之正確性，嗣於九
    十年三月二十八日凌晨四時四十分許，甲○○因涉嫌違反毒品危害防制條例案件
    為警在桃園縣桃園市○○路一一五五號前查獲時，為圖逃避刑責，並避免警方發
    現其通緝中之身分，竟於桃園縣警察局桃園分局青溪派出所及同前署受訊問時，
    均持上開變造之「林桂米」身分證應訊，並接續於同前日之警訊筆錄上偽簽「林
    桂米」之署、押各一枚，及按捺指印共九枚，並於同前日偵訊筆錄中偽簽「林桂
    米」之署名壹枚，而足生損害於林桂米及偵查機關偵辦刑事案件之正確性。
二、案經桃園縣警察局桃園分局報告台灣桃園地方法院檢察署檢察官偵查起訴。
    理  由
一、右揭犯罪事實，業經被告甲○○於偵查及本院審理時坦承不諱，核與被害人林桂
    米於警訊時指述之情節相符，再被告於九十年三月二十八日因涉嫌違反毒品危害
    防制條例案件經桃園縣警察局桃園分局移送時，該移送書之流水編號為0000
    000，此有該局九十年三月二十八日桃警分刑字第一一一七號移送書在卷可稽
    （見臺灣桃園地方法院檢察署九十年毒偵字第一二四二號偵查卷第一頁），而桃
    園分局前開流水編號犯罪嫌疑人林桂米之指紋卡，經送內政部警政署刑事警察局
    比對結果，與該局檔存甲○○指紋卡指紋相符；至林桂米本人之十指紋卡，經送
    該局比對結果，則與前開桃園分局流水編號犯罪嫌疑人林桂米指紋卡指紋不符乙
    節，亦有該局九十年十月二十三日（九十）刑紋字第二○二五五二號鑑驗書附卷
    可憑，足見被告於九十年三月二十八日為警查獲當日，確係冒用林桂米名義應訊
    無訛。又被告前因違反毒品危害防制條例而遭通緝乙節，亦有臺灣桃園地方法院
    檢察署刑案資料查註紀錄表一份附卷可參。此外，復有桃園縣警察局桃園分局青
    溪派出所及臺灣桃園地方法院檢察署分於九十年三月二十八日制作之警訊及偵訊
    筆錄各一份在卷可參，足見被告前開自白確與事實相符，綜上所述，本件事證明
    確，被告犯行堪以認定。
二、核被告甲○○所為，係犯刑法第二百十六條、第二百十二條行使變造特種文書罪
    ，同法第二百十七條第一項之偽造署押罪，及同法第三百四十九條第二項之故買
    贓物罪。其變造身分證後進而行使，變造之低度行為應為行使之高度行為所吸收
    ，不另論罪。被告於查獲後為隱匿其真實身分，先後多次冒用林桂米名義應訊，
    而偽造「林桂米」之署、押，並按捺指印，應係基於單一犯意之決意而接續為之
    ，屬實質上一罪，應屬單純之一行為。被告與乙○○間，就變造特種文書犯行間
    ，有犯意聯絡及行為分擔，為共同正犯。被告因遭通緝，為免為警緝獲，而買受
    前開變造身分證，並冒名應訊，所犯行使變造特種文書罪、偽造署押罪與故買贓
    物三罪間，均有方法結果之牽連關係，為牽連犯，應從一重之故買贓物罪處斷。
    爰審酌被告之素行、犯罪之動機係因畏罪欲逃、所生危害非輕及被告犯罪後坦承
    犯行，態度尚佳等一切情狀，量處如主文所示之刑，並諭知易科罰金之折算標準
    。
三、變造「林桂米」身分證上之「甲○○」照片一張，雖為被告所有供犯罪所用之物
    ，然被告於九十年三月二十八日偵訊完畢後，已將該身分證丟置垃圾桶等情，業
    據被告供承在卷，為免執行上之困難，爰不予沒收。至桃園縣警察局桃園分局青
    溪派出所九十年三月二十八日製作之警訊筆錄上偽造之「林桂米」署押各壹枚、
    指印玖枚，臺灣桃園地方法院檢察署偵訊筆錄上偽造之「林桂米」署名壹枚，均
    應依刑法第二百十九條之規定予以沒收。
據上論斷，應依刑事訴訟法第二百九十九條第一項前段，刑法第二十八條、第二百十
六條、第二百十二條、第二百十七條第一項、第三百四十九條第二項、第五十五條、
第二百十九條，罰金罰鍰提高標準條例第一條前段、第二條，判決如主文。
本案經檢察官郭靜文到庭執行職務。
中        華        民        國    九十一    年    三    月   二十九   日
                                  臺灣桃園地方法院刑事第四庭
                                      審判長法  官   陳世宗
                                            法  官   鄭新後
                                            法  官   游士珺
右正本證明與原本無異。
如不服本判決，應於判決送達後十日內向本院提出上訴狀( 應附繕本 )，上訴於
臺灣高等法院。
                                            書記官   王曉雁
中        華        民        國      九十一       年   四   月    三    ?
附論罪科刑之法條：
刑法第二百十六條
行使第二百十條至第二百十五條之文書者，依偽造、變造文書或登載不實事項或使登
載不實事項之規定處斷。
刑法第二百十二條
偽造、變造護照、旅券、免許證、特許證及關於品行、能力、服務或其他相類之證書
、介紹書，足以生損害於公眾或他人者，處一年以下有期徒刑，拘役或三百元以下罰
金。
刑法第二百十七條
偽造印章、印文或署押，足以生損害於公眾或他人者，處三年以下有期徒刑。
盜用印章、印文或署押，足以生損害於公眾或他人者，亦同。
刑法第二百十九條
偽造之印章、印文或署押，不問屬於犯人與否，沒收之。
刑法第三百四十九條
收受贓物者，處三年以下有期徒刑、拘役或五百元以下罰金。
搬運、寄藏、故買贓物或為牙保者，處五年以下有期徒刑、拘役或科或併科一千元以
下罰金。
因贓物變得之財物，以贓物論。
